【裁判字號】    89,交聲,601
【裁判日期】    891229
【裁判案由】    交管條例聲異
【裁判全文】
臺灣板橋地方法院交通事件裁定                    八十九年度交聲字第六０一號
    原處分機關  交通部公路局臺北區監理所
    異  議  人
    即受處分人  甲○○
右列受處分人因違反道路交通管理處罰條例案件，對於交通部公路局臺北區監理所八
十九年十一月二十二日北監五字第裁00－000000000號裁決處分（原舉發
案號：臺北市政府警察局八十七年八月三日北市警交八七字第六七七０九四九四一號
），聲明異議，本院裁定如左：
    主  文
異議駁回。
    理  由
一、聲明異議意旨詳如聲明異議狀所載（如附件）。
二、按汽車駕駛人，行車速度，超過規定之最高時速者，處四百元以上八百元以下罰
    鍰；又對於違反道路交通管理處罰條例之行為，逕行舉發者，應按已查明之資料
    填註車牌號碼、車輛種類、車主姓名或名稱及地址，並於通知單上方空白處加註
    逕行舉發之文字後，由舉發機關送達被通知人；處理違反道路交通管理事件，有
    關文書送達之程序，準用刑事訴訟法送達之規定，道路交通管理處罰條例第四十
    條第一項、違反道路交通管理事件統一裁罰標準及處理細則第十一條第一項第二
    款、第五條分別定有明文。
三、查本件異議人即受處分人甲○○所有之車號ＥＳ－七五五九號自用小客車，於民
    國八十七年七月十日晚上十一時二十五分許，行經臺北市○○路時，以時速六十
    五公里行駛，超過該路段最高時速四十公里之限制之事實，有經設置在該路段測
    速自動照相設備拍攝之該車超速行駛照片一張在卷可證，異議人所有上開車輛於
    前揭時地超速行駛之違規事實應屬明確。異議人雖具狀辯稱：伊未接獲本件違規
    舉發通知單云云，惟查本件違規舉發通知單及採證照片，確經舉發單位於八十七
    年八月十七日以掛號郵寄至異議人之戶籍地址即臺北縣板橋市○○街十巷七之三
    號，因招領逾期退回，復於八十八年三月一日刊登於臺北市政府公報八十八年春
    字第四十六期依法公示送達，自公示送達生效後逾十五日，異議人仍未到案繳結
    之事實，有戶籍謄本、車籍資料、本件違規舉發通知單招領逾期退回郵件信封、
    臺北市政府公報八十八年春字第四十六期等影本各一紙在卷可資佐證屬實，核諸
    舉發單位上開送達程序，於法即無不合，是本件違規舉發通知單要屬已合法送達
    於異議人，異議人逾期未領，係可歸咎於己，自難藉以諉諸處分機關之裁罰不當
    ，故其上開所辯，顯不足採。從而，原處分機關據以援引上開規定，裁處罰鍰新
    臺幣二千四百元，並記違規記點一點，並無不當。本件異議為無理由，應予駁回
    。
四、據上論斷，應依道路交通案件處理辦法第十九條，裁定如主文。
中      華      民      國    八十九        年    十二    月    二十九  日
                                      臺灣板橋地方法院交通法庭
          法  官  侯  志  融
右正本證明與原本無異
如不服本裁定，應於送達後五日內向本院提出抗告狀
                                          書記官  陳  淑  芳
中      華      民      國      九十        年    一      月    八      日


司法院資訊處製作；財團法人民間司法改革基金會備份。
